【裁判字號】    95,上訴,403
【裁判日期】    950413
【裁判案由】    違反毒品危害防制條例
【裁判全文】
臺灣高等法院高雄分院刑事判決         95年度上訴字第403號
上  訴  人  臺灣高雄地方法院檢察署檢察官
被      告  甲○○
上列上訴人因被告違反毒品危害防制條例案件，不服臺灣高雄地
方法院94年度訴字第3242號中華民國95年1月26日第一審判決（
起訴案號：臺灣高雄地方法院檢察署94年度毒偵字第7299號），
提起上訴，本院依簡式審判程序判決如下：
     主  文
上訴駁回。
     事  實
一、甲○○前於民國93年間因違反毒品危害防制條例案件，經原
    審判處有期徒刑10月確定，於94年4 月21日縮短刑期執行完
    畢。另甲○○前於90年間因施用毒品案件，經原審以90年度
    毒聲字第279 號裁定送觀察、勒戒後，認無繼續施用毒品之
    傾向，於90年2 月21日釋放出所，嗣經臺灣高雄地方法院檢
    察署檢察官於90年2 月26日以89年度毒偵字第8105號不起訴
    處分確定。詎甲○○猶不知悔改，基於施用第一級毒品海洛
    因之犯意，於94年8 月16日中午12時許，在高雄市○○區○
    ○街84巷19號施用第一級毒品海洛因1 次，嗣於同日12時50
    分許，在上址為警查獲，並扣得被告所有之第一級毒品海洛
    因乙包（淨重0.05公克，含殘留海洛因難以剝離之包裝袋1
    個）及供施用海洛因所用殘留海洛因難以剝離之注射針筒2
    支，並採集甲○○之尿液後，呈現嗎啡陽性反應，而查悉上
    情。
二、案經高雄市政府警察局鼓山分局報請臺灣高雄地方法院檢察
    署檢察官偵查起訴。
     理  由
一、上開事實，業據被告甲○○於原審及本院審理時供承不諱，
    又被告遭警查獲時所採集尿液經送驗結果，呈現嗎啡陽性反
    應，此有高雄市立凱旋醫院濫用藥物尿液檢驗報告1 份在卷
    可稽，又扣案之白色粉末1 包，確含海洛因成分，有法務部
    調查局94年12月9 日鑑定通知書1 份在卷可稽，復有被告所
    有供吸食海洛因所用殘留海洛因難以剝離之注射針筒2 支，
    扣案可佐。顯見被告之前開自白，與事實相符，自得採為認
    定被告犯罪之證據。再被告於90年間因施用毒品案件，經原
    審以90年度毒聲字第279 號裁定送觀察、勒戒後，認無繼續
    施用傾向，於90年2 月11日執行完畢出所，並由臺灣高雄地
    方法院檢察署檢察官於90年2 月26日以89年度毒偵字第8105
    號為不起訴處分確定乙節，有臺灣高等法院被告前案紀錄表
    1 份附卷可參，是以，被告於觀察、勒戒期滿執行完畢釋放
    後，5 年內再犯本件施用毒品罪，事證明確，犯行洵堪認定
    ，自應依法論科。
三、按海洛因係毒品危害防制條例第2 條第2 項第1 款所稱之第
    一級毒品，不得持有、施用，被告持以施用，核其所為，係
    犯毒品危害防制條例第10條第1 項之罪。其持有第一級毒品
    後進而施用，其持有毒品之低度行為，應為施用毒品之高度
    行為所吸收，不另論罪。被告曾於93年間因違反毒品危害防
    制條例案件，經原審判處有期徒刑10月確定，並於94年4 月
    21日執行完畢，有臺灣高等法院被告前案紀錄表1 份在卷可
    憑，其於有期徒刑執行完畢後，5 年內再犯本件有期徒刑以
    上之罪，係屬累犯，應依刑法第47條之規定加重其刑。
三、原審因而適用毒品危害防制條例第10條第1 項、第18條第1
    項前段，刑法第11條、第47條之規定，並審酌被告前因違反
    毒品危害防制條例案件，經觀察勒戒及刑之執行後，仍未能
    徹底戒絕毒品，再犯本件施用毒品罪，顯見其無戒毒悔改之
    意，惟念其施用毒品，乃戕害一己之身體健康，所為尚未害
    及他人，及於犯罪後坦承犯行，犯罪後態度尚佳等一切情狀
    ，量處有期徒刑8 月。並認扣案之海洛因1 包（驗後合計淨
    重0.05公克），為毒品危害防制條例第2 條第2 項之毒品（
    包裝袋1 個因沾有海洛因殘渣，該殘渣已難與包裝袋剝離）
    ，應依同條例第18條第1 項前段規定，宣告沒收銷燬之；又
    扣案之注射針筒2 支，均殘留難以剝離之海洛因殘渣，有高
    雄醫學大學附設中和紀念醫院檢驗報告2 份在卷可稽（見原
    審卷第40頁至第41頁），均併依同條例第18第1 項前段規定
    ，宣告沒收銷燬之。至鑑驗所耗損之毒品，既已費失，自無
    庸宣告沒收銷燬。經核原判決認事用法並無不合，量刑亦屬
    適度。公訴人上訴意旨，雖執：被告甫於93年間因施用毒品
    案件，經原審判處10月確定，茲又再犯本件之罪，原審判處
    被告有期徒刑8 月，較前案為輕，量刑顯屬過輕不當等詞，
    惟查本案被告僅施用海洛因1 次，情節尚輕，犯後坦承犯行
    ，態度良好，原審量處被告有期徒刑8 月，尚稱允當。公訴
    人上訴意旨，仍執前詞，指摘原判決不當，難認有理由，應
    予駁回。
據上論斷，應依刑事訴訟法第273 條之1 第1 項、第368 條，判
決如主文。
本案經檢察官林惠到庭執行職務。
中    華    民    國    95    年    4     月    13    日
                  刑事第三庭    審判長法  官  周賢銳
                                      法  官  黃仁松
                                      法  官  謝宏宗
以上正本證明與原本無異。
如不服本判決應於收受本判決後10日內向本院提出上訴書狀，其
未敘述上訴理由者，並得於提起上訴後10日內向本院補提理由書
狀（均須按他造當事人之人數附繕本）「切勿逕送上級法院」。
中    華    民    國    95    年    4     月    14    日
                                      書記官  熊惠津
附錄本判決論罪科刑法條：
毒品危害防制條例第10條第1項：
施用第一級毒品者，處6 月以上5 年以下有期徒刑。
                                                      k


司法院資訊處製作；財團法人民間司法改革基金會備份。
